【裁判字號】    96,易,6097
【裁判日期】    970117
【裁判案由】    竊盜
【裁判全文】
臺灣臺中地方法院刑事判決              96年度易字第6097號
公  訴  人  臺灣臺中地方法院檢察署檢察官
被      告  乙○○
上列被告因竊盜案件，經檢察官提起公訴（九十六年度偵字第二
七九六八號），被告等就被訴事實為有罪之陳述，經本院裁定由
受命法官獨任進行簡式審判程序，本院判決如下：
    主    文
乙○○犯如附表所示之罪，處如附表所示之刑，應執行有期徒刑
貳年肆月，扣案之鑰匙壹支沒收。
    犯罪事實
一、乙○○前因竊盜案件，經本院判處有期徒刑三月確定，甫於
    民國九十六年六月十三日縮刑期滿執行完畢。猶不知悔改，
    竟基於意圖為自己不法所有之犯意，於附表所示之時間、地
    點，以附表所示之方法，竊取庚○○、丑○○、戊○○、壬○○、己○○、丁○○、子○○、鄭巽蓉、丙○○、辛○○
    等如附表所示之物品。嗣於九十六年十一月二十二日十四時
    三十分許，因搶奪案經通緝，為警於臺中縣大甲鎮○○路○
    段地下道旁緝獲，而查獲附表編號(十)之犯行，乙○○並就附
    表編號(一)至(九)所示之犯行，在有偵查犯罪職權之公務員發覺
    前，即向警員坦承犯行，自首而接受裁判。
二、案經臺中縣警察局大甲分局報告臺灣臺中地方法院檢察署檢
    察官偵查起訴。
    理    由
一、上揭事實，業據被告乙○○坦承不諱，核與證人庚○○、丑
    ○○、戊○○、壬○○、己○○、丁○○、子○○、癸○○
    、丙○○、辛○○等證述遭竊之情節相符（臺中縣警察局中
    縣甲警偵字第○九六○○三四九九六號卷第一一、一二、一
    五、一六、一八、一九、二一至二六、二八、二九、三一至
    三六、四○、四一頁），足認被告自白與事實相符，應堪採
    信。復有銷贓場所照片一張、贓物認領保管單一紙、贓物藏
    匿處照片二張、犯罪現場照二張、現場照片二張、贓物藏匿
    處照片二張、當單、贓物認領保管單一紙、贓物藏匿處照片
    二張、犯罪現場照二張、贓物認領保管單一紙、犯罪現場照
    六張、棄置贓物處照片二張（臺中縣警察局中縣甲警偵字第
    ○九六○○三四九九六號卷第八、一三、一四、一七、二○
    、二七、三○、三七、三八、三九、四二、四三、四五、五
    ○頁）等在卷可稽。並有扣案之鑰匙一把可佐。是以，本案
    事證明確，被告犯行堪可認定。
二、核被告乙○○就附表編號(一)至(六)、(八)、(九)等犯罪事實所為，
    均係犯刑法第三百二十條第一項普通竊盜罪；就附表編號(七)
    所為，係犯同法第三百二十一條第一項第一款之夜間侵入住
    宅竊盜罪；就附表編號(十)所為，係犯同法第三百二十一條第
    一項第二款之踰越安全設備竊盜罪。被告所犯八次普通竊盜
    、二次加重竊盜之犯行間，犯意各別、行為互殊，應予分論
    併罰。被告乙○○前因竊盜案件，經本院判處有期徒刑三月
    確定，甫於九十六年六月十三日縮刑期滿執行完畢等情，有
    臺灣臺中地方法院檢察署刑案資料查註紀錄表，臺灣高等法
    院被告前案紀錄表在卷可參，被告乙○○受有期徒刑執行完
    畢後，五年以內故意再犯附表編號(二)至(十)所示有期徒刑以上
    各罪，均應依刑法第四十七條第一項之規定，論以累犯，並
    加重其刑。被告因另犯搶奪案經通緝為警緝獲後，於有偵查
    犯罪職權之公務員發覺前，即向警員坦承附表編號(一)至(九)所
    示之犯行，有偵訊筆錄一份（臺中縣警察局中縣甲警偵字第
    ○九六○○三四九九六號卷第二頁）在卷可按，被告自首而
    接受裁判，其所犯附表編號(一)至(九)所示之犯行，爰均依刑法
    第六十二條前段之規定減輕其刑。被告就附表編號(二)至(九)所
    示之刑，同時有加重及減輕事由，應先加後減。爰審酌被告
    正值年輕力壯，不思以合法途徑獲取金錢，以獲取生活所需
    ，而以竊盜之方式獲取財物，其犯罪手段非和平，惡性非輕
    ，及其竊盜之次數，所獲得之財物，與被害人所生之損害，
    暨其犯後坦認犯行之犯後態度等一切情狀，分別量所示之刑
    ，並定其應執行之刑。扣案之鑰匙一支，係被告所有供犯本
    案附表編號(二)所用之物，業據被告供承在卷，爰依刑法第三
    十八條第一項第二款宣告沒收之。又本件被告所犯附表編號
    (一)竊盜罪犯罪時間，在九十六年四月二十四日以前，其所犯
    附表編號(一)竊盜罪，合於減刑要件，應依中華民國九十六年
    罪犯減刑條例第二條第一項第三款之規定，將所宣告之有期
    徒刑減其二分之一。被告乙○○雖有竊盜前科，且於本案所
    犯之竊盜犯行多達十次，但其每次所竊取財物之數量及價值
    非鉅，危害他人財產法益之情節尚非重大，且被告在被警查
    獲之後，亦有悔誤，方向警方自首附表編號(一)至(九)之九件犯
    行，並帶同警方找回部分被害人之物品。則對被告量處如上
    之有期徒刑，已足資懲儆，公訴人併請求宣告被告乙○○應
    於刑之執行前，令入勞動場所強制工作三年，核與被告乙○○所為行為之嚴重性、所表現之危險性及對於其未來行為之
    期待性，尚非相當，本院認無再令其入勞動場所強制工作之
    必要，爰不予宣告刑前強制工作，併此敘明。
據上論斷，應依刑事訴訟法第二百七十三條之一第一項、第二百
九十九條第一項前段，刑法第三百二十條第一項、第三百二十一
條第一項第一款、第二款、第四十七條第一項、第六十二條前段
、第五十一條第五款，刑法施行法第一條之一第一項、第二項前
段，中華民國九十六年罪犯減刑條例第二條第一項第三款、第七
條，判決如主文。
本案經檢察官甲○○到庭執行職務。
中    華    民    國    97    年    1     月    17    日
                  刑事第十四庭  法  官  劉逸成
上正本證明與原本無異。
如不服本判決，應於送達後十日內向本院提出上訴狀（須附繕
本），上訴於臺灣高等法院臺中分院。
上訴書如未敘述理由，應於上訴期間屆滿後20日內補提理由書於
本院。
                                書記官  陳青瑜
中    華    民    國    97    年    1     月    17    日
附表：
┌──┬─────────────────────────┬─────────────────┐
│編號│犯罪事實                                          │所犯罪名及所處宣告刑              │
├──┼─────────────────────────┼─────────────────┤
│(一)  │乙○○基於意圖為自己不法所有之犯意，於九十五年十一│乙○○竊盜，處有期徒刑二月。減為有│
│    │月十四日起至同年月二十四日間某日某時許，在臺中縣大│期徒刑一月。                      │
│    │甲鎮○○路三號前，見停放於該處之車輛車門未上鎖，而│                                  │
│    │入內竊取庚○○所有之黑色皮包一只（內有現金新臺幣一│                                  │
│    │千五百元、ＺＴＥ銀色手機一支、鑰匙一串、健保卡一張│                                  │
│    │、駕照一張）。                                    │                                  │
├──┼─────────────────────────┼─────────────────┤
│(二)  │乙○○基於意圖為自己不法所有之犯意，於九十六年六月│乙○○竊盜，累犯，處有期徒刑三月。│
│    │二十二日十七時許，在臺中縣大甲鎮○○○路之大甲體育│扣案之鑰匙壹支沒收。              │
│    │場內，以其所有之鑰匙一支，打開蘇亦蓉停放於該處之車│                                  │
│    │牌號碼ＡＬＴ─七四六號機車置物箱，而竊取置物箱內蘇│                                  │
│    │亦蓉所有之背包一個（內有身分證一張、郵局提款卡二張│                                  │
│    │、健保卡一張、現金新臺幣二百五十元）。            │                                  │
├──┼─────────────────────────┼─────────────────┤
│(三)  │乙○○基於意圖為自己不法所有之犯意，於九十六年七月│乙○○竊盜，累犯，處有期徒刑三月。│
│    │十二日十二時許，在臺中縣大甲鎮○○路與鎮政路口，以│                                  │
│    │徒手打開戊○○停放於該處之車牌號碼Ｆ七Ｙ─六八三號│                                  │
│    │機車置物箱，而竊取置物箱內戊○○所有之皮          │                                  │
│    │夾一個（內有現金新臺幣一萬三千元、健保卡、駕照、身│                                  │
│    │分證、信用卡）。                                  │                                  │
├──┼─────────────────────────┼─────────────────┤
│(四)  │乙○○基於意圖為自己不法所有之犯意，於九十六年七月│乙○○竊盜，累犯，處有期徒刑三月。│
│    │十二日十九時許，在臺中縣大甲鎮○○○路之大甲體育場│                                  │
│    │內，徒手打開其靜琬停放於該處之機車置物箱，而竊取置│                                  │
│    │物箱內壬○○所有之皮包二只（內有身分證、汽車駕照一│                                  │
│    │張、機車駕照一張、健保卡一張、手機一支、現金新臺幣│                                  │
│    │約二千元）。                                      │                                  │
├──┼─────────────────────────┼─────────────────┤
│(五)  │乙○○基於意圖為自己不法所有之犯意，於九十六年七月│乙○○竊盜，累犯，處有期徒刑三月。│
│    │二十日十九時許，在臺中縣大甲鎮○○○路之大甲體育場│                                  │
│    │內，徒手打開己○○停放於該處之機車置物箱，而竊取置│                                  │
│    │物箱內己○○所有及由其友人劉秋惠所有之皮包各一只（│                                  │
│    │價值約新臺幣二千五百元）。                        │                                  │
├──┼─────────────────────────┼─────────────────┤
│(六)  │乙○○基於意圖為自己不法所有之犯意，於九十六年七月│乙○○竊盜，累犯，處有期徒刑三月。│
│    │三十一日十四時許，在臺中縣大甲鎮○○路二五號四季百│                                  │
│    │貨前，見丁○○停放於該處之車牌號碼二五三一─ＤＤ號│                                  │
│    │自小貨車車門未上鎖，而入內竊取丁○○所有之腰包二只│                                  │
│    │（內有新臺幣三千元、鑰匙一串、駕照二張、健保卡一張│                                  │
│    │、身分證一張、金融卡四張、皮夾二只、隨身碟三個）。│                                  │
├──┼─────────────────────────┼─────────────────┤
│(七)  │乙○○基於意圖為自己不法所有之犯意，於九十六年十月│乙○○於夜間侵入住宅竊盜，累犯，處│
│    │十二日十八時許之夜間，由未上鎖之後門侵入臺中縣大甲│有期徒刑柒月。                    │
│    │鎮○○街二七○號子○○住處，竊得子○○所有之現金新│                                  │
│    │臺幣一千一百元、金戒指三枚。                      │                                  │
├──┼─────────────────────────┼─────────────────┤
│(八)  │乙○○基於意圖為自己不法所有之犯意，於九十六年十月│乙○○竊盜，累犯，處有期徒刑三月。│
│    │十五日二十一時許，在臺中縣大甲鎮○○○路之大甲體育│                                  │
│    │場內，以徒手打開癸○○停放於該處之車牌號碼五ＧＱ  │                                  │
│    │─五○八號機車置物箱，而竊取置物箱內癸○○所有之皮│                                  │
│    │夾二只（內有銀色Ｂｅｎ  Ｑ手機一支，花旗、台新、安│                                  │
│    │泰信用卡，第一、兆豐、臺銀、彰銀、郵局金融卡、機車│                                  │
│    │駕行照、身分證、健保卡、自然人憑證、悠遊卡及現金新│                                  │
│    │臺幣二千一百元）。                                │                                  │
├──┼─────────────────────────┼─────────────────┤
│(九)  │乙○○基於意圖為自己不法所有之犯意，於九十六年十月│乙○○竊盜，累犯，處有期徒刑三月。│
│    │二十八日十四時許，在臺中縣大甲鎮○○路第一市場前，│                                  │
│    │見尤億翠停放於該處之汽車車門未上鎖，而入內竊取尤憶│                                  │
│    │翠所有之背包一個（內有現金新臺幣一萬五千元、ＮＯＫ│                                  │
│    │ＩＡ行動電話一支、三星行動電話一支、駕駛執照一張、│                                  │
│    │中國信託信用卡三張、中華郵政存摺一本、安泰銀行存摺│                                  │
│    │一本、寶來證券簿一本）。                          │                                  │
├──┼─────────────────────────┼─────────────────┤
│(十)  │乙○○基於意圖為自己不法所有之犯意，於九十六年十一│乙○○踰越安全設備竊盜，累犯，處有│
│    │月二十二日十三時許，由住宅後方防火巷攀越氣窗之安全│期徒刑柒月。                      │
│    │設備，侵入臺中縣大甲鎮○○路四六○號辛○○住處，竊│                                  │
│    │取辛○○所有之男用鍍錫戒子一只、數位相機、翻譯機，│                                  │
│    │現金新臺幣八千七百五十六元、女用手錶二只、男用手錶│                                  │
│    │一只、男用領帶夾一只、象牙耳環一只。              │                                  │
└──┴─────────────────────────┴─────────────────┘
附錄論罪科刑法條
中華民國刑法第320條(普通竊盜罪、竊佔罪)
意圖為自己或第三人不法之所有，而竊取他人之動產者，為竊盜
罪，處五年以下有期徒刑、拘役或五百元以下罰金。
意圖為自己或第三人不法之利益，而竊佔他人之不動產者，依前
項之規定處斷。
前二項之未遂犯罰之。
中華民國刑法第321條
犯竊盜罪而有左列情形之一者，處六月以上、五年以下有期徒刑
：
一、於夜間侵入住宅或有人居住之建築物、船艦或隱匿其內而犯
    之者。
二、毀越門扇、牆垣或其他安全設備而犯之者。
三、攜帶兇器而犯之者。
四、結夥三人以上而犯之者。
五、乘火災、水災或其他災害之際而犯之者。
六、在車站或埠頭而犯之者。
前項之未遂犯罰之。


司法院資訊處製作；財團法人民間司法改革基金會備份。
